臺灣臺北地方法院刑事判決　　　　　　　　　　　　　九十年度交易字第一八八號
　　公　訴　人　臺灣臺北地方法院檢察署檢察官
　　被　　　告　乙○○
右列被告因公共危險案件，經檢察官聲請簡易判決處刑（九十年度偵字第六七三五號
），本院臺北簡易庭認本案不宜簡易判決處刑，移由本院適用通常程序審理，本院判
決如左：
    主      文
乙○○服用酒類，不能安全駕駛動力交通工具而駕駛，處有期徒刑參月，如易科罰金
，以參佰元折算壹日。
    事      實
一、乙○○前於民國八十九年間犯公共危險罪，經本院新店簡易庭判處罰金二萬元確
    定，甫於九十年二月六日移送執行，猶不知悔改，竟於九十年二月九日下午六時
    許起，在臺北市○○路一七七號購買臺灣啤酒服用，迄於同年二月十日又在其臺
    北市○○○路○段六二巷三號五樓住處食用含有酒精成份之當歸鴨後，已達反應
    較慢、感覺減輕、影響駕駛及思考改變、個性行為改變而不能安全駕駛動力交通
    工具之狀態後，仍於九十年二月十日凌晨駕駛動力交通工具即車牌號碼五Ｇ–○
    三六○號自用小客車，迨於同日凌晨三時二十分許，途經臺北市萬華區○○○路
    與廣州街交岔口時為警攔停，並對其測試飲酒後呼氣所含酒精成份每公升已達○
    ‧八五毫克，而知上情。
二、案經臺北市政府警察局萬華分局報請臺灣臺北地方法院檢察署檢察官偵查聲請簡
    易判決處刑。
    理      由
一、訊據被告乙○○固不否認於右揭時地確有購買臺灣啤酒飲用及在家中食用當歸鴨
    之事實，惟矢口否認有何公共危險之犯行，辯稱：啤酒係被攔檢之前一天（九十
    年二月九日）喝的，當日（九十年二月十日）駕車前只有在家中吃當歸鴨而已云
    云。然查，訊之證人即當日實施攔檢之臺北市政府警察局保安大隊警員丙○○於
    審理時結證稱：九十年二月十日凌晨三時許伊等執勤人員八名巡邏臺北市萬華區
    ，行經和平西路轉環河南路時看到被告駕駛的車身搖擺不定，於兩車道間左右切
    換，伊等本來要就地攔車，後來是在環河南路、廣州街交岔口處才將被告攔下，
    被告下車時滿身酒味，講話不清楚，意識有點模糊，走路還好，下車時腳步不穩
    ，被告並稱說其沒錢，不願意在酒測單及舉發單上簽名等語，並有經警員載明「
    拒簽」字樣之舉發違反道路交通管理事件通知單、酒精濃度測定值單、刑法第一
    百八十五條之三案件測試觀察紀錄表附卷可稽，足認被告係於酒後駕駛汽車時為
    警當場攔查並實施酒精濃度測試，灼然甚明。再者人體酒精濃度達於每公升○‧
    五毫克時，即有反應較慢、感覺減低並影響駕駛之情形，於達於每公升○‧七五
    毫克時，更有思考改變、個性行為改變之中毒症狀，有行政院國軍退除役官兵輔
    導委員會臺北榮民總醫院八十八年八月五日（八八）北總內字第二六八六八號函
    附卷可參，且汽車駕駛人飲酒後其呼氣中酒精濃度如已達於每公升○‧五五毫克
    ，其肇事率為一般未飲酒者之十倍，如已達於每公升○‧八五毫克，其肇事率更
    為一般未飲酒者之五十倍，亦有中央警察大學交通學系暨交通管理研究所教授蔡
    志中之研究報告在卷可憑，故被告經警檢測其呼氣酒精成份每公升○‧八五毫克
    ，有酒精濃度測定值單附卷可佐，顯已達到服用酒類後不能安全駕駛動力交通工
    具之狀態，是被告上開所辯，顯係圖卸飾詞，殊無可採，罪證明確，犯行洵堪認
    定。
二、核被告所為，係犯刑法第一百八十五條之三服用酒類不能安全駕駛動力交通工具
    而駕駛罪。爰審酌被告智識程度、於前案所犯公共危險罪甫經本院新店簡易庭判
    處罰金二萬元確定尚未執行完畢之際又犯本案之罪、犯罪所生危害及其犯罪後之
    態度等一切情狀，量處如主文所示之刑，並諭知易科罰金之折算標準，以示懲儆
    。
據上論斷，應依刑事訴訟法第四百五十二條、第二百九十九條第一項前段，刑法第一
百八十五條之三、第四十一條第一項前段，罰金罰鍰提高標準條例第二條，判決如主
文。
本案經檢察官甲○○到庭執行職務
中      華      民      國    九十一    年      三      月     十三     日
                                    臺灣臺北地方法院交通法庭
                                        法  官  張  江  澤
右正本證明與原本無異。
如不服本判決，應於判決送達後十日內，向本院提出上訴狀。
                                        書記官  石  幸  代
中      華      民      國    九十一    年      三      月     十五     日
附錄本案論罪科刑法條全文：
刑法第第一百八十五條之三
服用毒品、麻醉藥品、酒類或其他相類之物，不能安全駕駛動力交通工具而駕駛者，
處一年以下有期徒刑、拘役或三萬元以下罰金。
